【裁判字號】    95,易,226
【裁判日期】    950628
【裁判案由】    毒品危害防制條例
【裁判全文】
臺灣基隆地方法院刑事判決               95年度易字第226號
公  訴  人  臺灣基隆地方法院檢察署檢察官
被      告  甲○○
上列被告因違反毒品危害防制條例案件，經檢察官提起公訴（95
年度毒偵字第886 號、第1090號），被告為有罪之陳述，本院合
議庭裁定由受命法官獨任以簡式審判程序進行審理，並判決如下
：
    主  文
甲○○連續施用第二級毒品，累犯，處有期徒刑柒月。扣案之第
二級毒品安非他命殘渣（量微無法秤重）併同難以析離之分裝袋
壹只，沒收銷燬之。
    事  實
一、甲○○前因施用毒品案件，二度經觀察、勒戒後，均認無繼
    續施用毒品之傾向，由臺灣基隆地方法院檢察署檢察官先後
    以88年度毒偵字第26號、第79號、第165號、第181號、88年
    度偵字第4976號為不起訴處分確定，並分別於88年3 月16日
    、同年8 月31日執行完畢釋放。復因施用毒品案件，經送強
    制戒治（89年8月4日停止戒治付保護管束，其後經撤銷停止
    戒治，自88年11月2日起執行殘餘戒治期間4月23日，於90年
    3月24日戒治期滿執行完畢），並由本院判處有期徒刑6月確
    定，併另案竊盜所處有期徒刑1 年，定其應執行刑為有期徒
    刑1年4月，於91年2月5日縮短刑期假釋出監，同年4月8日假
    釋期滿視為執行完畢。又因施用毒品案件，經送強制戒治（
    於92年1月23日停止戒治付保護管束，92年6月29日戒治期滿
    執行完畢），經本院判處有期徒刑10月、7 月確定，併另案
    竊盜所處有期徒刑1年6月，定其應執行刑為有期徒刑2年9月
    ，甫於94年7月14日縮短刑期執行完畢。
二、甲○○不思戒除毒癮，猶基於施用第二級毒品安非他命之概
    括犯意，自95年3月初起，至同年4月14日下午止，在其位於
    臺北縣瑞芳鎮○○路54號住處，以將安非他命置入玻璃球內
    加熱燃燒產生煙霧而吸食之方式，連續施用第二級毒品安非
    他命，平均每十日施用一次。為警分別於：(一)95年3 月13日
    上午11時許，在臺北縣瑞芳鎮○○路107 號處，因另涉竊盜
    案件而遭查獲；(二)95年4月14日晚間6時50分許，在其位於臺
    北縣瑞芳鎮○○路54號住處查獲，扣得安非他命殘渣袋1 只
    （量微無法秤重）。經警二度採集其尿液送驗，結果均呈安
    非他命類、甲基安非他命陽性反應（所涉施用第一級毒品海
    洛因部分，另由檢察官移請本院以95年度訴字第295 號案件
    併案審理），而悉上情。
三、案經臺北縣政府警察局瑞芳分局、基隆市警察局第二分局分
    別報告臺灣基隆地方法院檢察署檢察官偵查起訴。
    理  由
壹、程序事項
    查本件被告甲○○所犯者非為死刑、無期徒刑、最輕本刑為
    3 年以上有期徒刑之罪或高等法院管轄第一審案件，其於準
    備程序進行中，先就被訴事實為有罪之陳述，經告知其簡式
    審判程序之旨，並聽取公訴人、被告之意見後，本院業已依
    刑事訴訟法第273條之1第1 項之規定，裁定由受命法官獨任
    以簡式審判程序進行本案之審理。
貳、實體事項
一、前揭事實業據被告於本院審理時坦承不諱，並有扣案之第二
    級毒品安非他命殘渣袋1 只（量微無法秤重）可憑。而被告
    二度為警查獲後所採集之尿液檢體，經送請檢驗，結果均呈
    安非他命類、甲基安非他命陽性反應，有臺灣檢驗科技股份
    有限公司95年3月28日CH/2006/30747號濫用藥物尿液檢驗報
    告、臺灣尖端先進生技醫藥股份有限公司95年5 月10日濫用
    藥物尿液檢體檢驗報告附卷可稽，足見被告自白施用第二級
    毒品安非他命之情節，與事實相符，應可採信。又被告前因
    施用毒品案件，二度經觀察、勒戒後，均認無繼續施用毒品
    之傾向，由臺灣基隆地方法院檢察署檢察官先後以88年度毒
    偵字第26號、第79號、第165號、第181號、88年度偵字第49
    76號為不起訴處分確定，並分別於88年3月16日、同年8月31
    日執行完畢釋放。復因施用毒品案件，經送強制戒治（89年
    8月4日停止戒治付保護管束，其後經撤銷停止戒治，自88年
    11月2日起執行殘餘戒治期間4月23日，於90年3 月24日戒治
    期滿執行完畢）；又因施用毒品案件，經送強制戒治（於92
    年1月23日停止戒治付保護管束，92年6月29日戒治期滿執行
    完畢）等情，亦有臺灣高等法院被告前案紀錄表、前揭不起
    訴處分書附卷足佐。綜上所陳，本案事證明確，被告於強制
    戒治執行完畢後，5 年以內再犯施用毒品之犯行，堪可認定
    ，應依法論科。
二、論罪科刑：
    (一)查安非他命係毒品危害防制條例所列管之第二級毒品，
        此為該條例第2條第2項第2 款所明定；又犯毒品危害防
        制條例第10條施用毒品之罪者，檢察官應聲請法院裁定
        ，令被告入勒戒處所觀察、勒戒，經觀察、勒戒後，無
        繼續施用毒品之傾向者，應即釋放，並由檢察官為不起
        訴處分，有繼續施用毒品之傾向者，則由檢察官先聲請
        法院裁定令入戒治處所施以強制戒治，俟強制戒治期滿
        ，再行釋放，並由檢察官為不起訴處分；而依前開規定
        觀察勒戒或強制戒治執行完畢釋放後，5 年內再犯施用
        毒品之罪者，檢察官應依法追訴，毒品危害防制條例第
        20條第1項、第2項、第23條第2項分別定有明文。
    (二)核被告於強制戒治執行完畢後，5 年以內再犯施用第二
        級毒品安非他命之行為，係犯毒品危害防制條例第10條
        第2 項之施用第二級毒品罪。被告持有第二級毒品安非
        他命之低度行為，應為施用毒品之高度行為所吸收，不
        另論罪。被告前後多次施用第二級毒品安非他命之犯行
        ，時間緊接，所犯係構成要件相同之罪名，顯係基於概
        括犯意而反覆為之，為連續犯，應依刑法第56條之規定
        ，論以一罪，並依法加重其刑。公訴人雖僅就被告自95
        年3月13日下午4時30分許為警採尿前回溯4 日內某時起
        ，至同年4月14日晚間9時許為警採尿前回溯4 日內某時
        止，連續施用第二級毒品安非他命之犯行提起公訴，然
        未據起訴部分與已起訴部分既有如前述連續犯之裁判上
        一罪關係，應為起訴效力所及，本院依法併予審理。查
        被告前曾受如事實欄所載有期徒刑之執行，此有臺灣高
        等法院被告前案紀錄表附卷可考，其於有期徒刑執行完
        畢後5 年以內，再犯本件最重本刑為有期徒刑以上之刑
        之罪，為累犯，應遞予加重其刑。本院審酌被告犯罪之
        動機、吸食頻率、曾有施用毒品之前科仍不知戒除，惟
        犯罪後坦承犯行，且所犯之施用毒品犯行乃戕害自己身
        心健康，並未危及他人等一切情狀，量處如主文所示之
        刑。
    (三)末查，扣案殘渣（量微無法秤重），屬毒品危害防制條
        例所明定列管之第二級毒品安非他命，有本院卷附基隆
        市警察局第二分局查獲涉嫌毒品危害防制條例毒品初步
        鑑驗報告單可稽，應併同難以析離之分裝袋1 只，依毒
        品危害防制條例第18條第1 項前段之規定，宣告沒收銷
        燬之。另扣案之注射針筒1支、塑膠鏟子1支，係被告所
        有供另案施用第一級毒品海洛因所用之物，業據被告供
        明在卷，並經本院當庭勘驗無訛（95年6 月14日審判筆
        錄參照），應於本院95年度訴字第295 號案件中一併處
        理，附此說明。
據上論斷，應依刑事訴訟法第273條之1第1項、第299條第1 項前
段，毒品危害防制條例第10條第2項、第18條第1項前段，刑法第
11條前段、第56條、第47條，判決如主文。
本案經檢察官曾淑婷到庭執行職務。
中    華    民    國    95    年    6     月    28    日
                  刑事第五庭法  官  楊皓清
以上正本證明與原本無異。
對於本件判決如有不服，應於收受送達後10日內，向本院提出上
訴書狀，上訴於臺灣高等法院，並按他造當事人之人數附具繕本
。
中    華    民    國    95    年    6     月    28    日
                            書記官  王月娥
附錄論罪法條：
毒品危害防制條例第10條第2項
施用第二級毒品者，處3年以下有期徒刑。


司法院資訊處製作；財團法人民間司法改革基金會備份。
